【裁判字號】    98,訴,471
【裁判日期】    980330
【裁判案由】    毒品危害防制條例
【裁判全文】
臺灣板橋地方法院刑事判決               98年度訴字第471號
公  訴  人  臺灣板橋地方法院檢察署檢察官
被      告  甲○○
                    （現在臺灣臺北監獄臺北分監）
上列被告因毒品危害防制條例案件，經檢察官提起公訴（98年度
毒偵字第140 號），被告於準備程序中就被訴事實為有罪之陳述
，本院合議庭裁定由受命法官獨任行簡式審判程序，並判決如下
：
    主    文
甲○○施用第一級毒品，累犯，處有期徒刑捌月，扣案第一級毒
品海洛因陸包（合計淨重陸點參陸公克）沒收銷燬，針筒壹支沒
收之。又施用第二級毒品，累犯，處有期徒刑肆月，扣案第二級
毒品甲基安非他命壹包（驗餘淨重零點貳玖參陸公克）沒收銷燬
，電子秤壹台、吸食器壹組、分裝袋拾壹個均沒收之。應執行有
期徒刑拾壹月。扣案第一級毒品海洛因陸包（合計淨重陸點參陸
公克）及第二級毒品甲基安非他命壹包（驗餘淨重零點貳玖參陸
公克）均沒收銷燬；針筒壹支、電子秤壹台、吸食器壹組及分裝
袋拾壹個均沒收之。
    事    實
一、甲○○前於民國87年間因施用毒品案件，經觀察、勒戒後認
    有繼續施用毒品之傾向，於87年8 月18日入戒治處所接受強
    制戒治，經歷停止戒治及撤銷停止戒治後，於89年2 月28日
    執行完畢，並經臺灣士林地方法院以87年度訴字第316 號為
    免刑判決。又於95年間因施用毒品案件，經觀察、勒戒後認
    有繼續施用毒品之傾向，於95年5 月23日入戒治處所接受強
    制戒治，至96年5 月18日強制戒治期滿執行完畢獲釋，並經
    臺灣板橋地方法院檢察署檢察官於96年6 月11日以96年度戒
    毒偵字第228 號為不起訴處分。
二、甲○○於82年間因違反麻醉藥品管理條例案件，經臺灣高等
    法院以83年度上訴字第974 號判決應執行有期徒刑8 年2 月
    確定，於83年6 月7 日入監執行，嗣於85年12月28日縮短刑
    期假釋出監並付保護管束，詎其於保護管束期間內因再犯偽
    造文書案件，經本院以88年度易字第2813號判處有期徒刑6
    月，上訴後復經臺灣高等法院以88年度上易字第4731號判決
    駁回上訴確定，前開違反麻醉藥品管理條例案件亦經撤銷假
    釋，應執行殘刑4 年9 月4 日，經接續執行，於94年1 月17
    日縮刑期滿執行完畢。
三、詎甲○○仍不思戒除毒癮，猶於前揭強制戒治執行完畢釋放
    後5 年內之97年12月19日3 時許許，在臺北縣三重市○○街
    256 號4 樓住處內，以注射之方式，施用第一級毒品1 次。
    另又於幾分鐘後，在同址以將甲基安非他命結晶置入玻璃球
    後點火燒烤吸入其煙霧之方式，施用第二級毒品甲基安非他
    命1 次。嗣因甲○○遭另案通緝，為警於97年12月19日17時
    許在上址緝獲，並當場扣得第一級毒品海洛因6 包（合計淨
    重6.36公克）、第二級毒品甲基安非他命1 包（原淨重0.29
    40公克，驗餘淨重0.2936公克）、電子秤1 台、針筒1 支、
    吸食器1 組、分裝袋11個。其後，甲○○同意接受員警採尿
    送驗，經檢驗後確認其尿液呈鴉片及甲基安非他命陽性反應
    ，因而查悉上情。
四、案經臺北市政府警察局內湖分局移送臺灣板橋地方法院檢察
    署檢察官偵查後起訴。
    理    由
一、上開犯罪事實，業據被告於本院審理時自白不諱，而其尿液
    經送請檢驗後，確呈鴉片及甲基安非他命陽性反應乙節，有
    臺灣尖端先進生技股份有限公司濫用藥物檢驗報告附卷可稽
    （毒偵卷第43頁），而扣案粉末6 包及結晶1 包經分別送請
    法務部調查局濫用藥物實驗室及交通部民用航空局航空醫務
    中心鑑定後，前者為第一級毒品海洛因，後者為第二級毒品
    甲基安非他命，有法務部調查局濫用藥物實驗室鑑定書及交
    通部民用航空局航空醫務中心鑑定書各1 份在卷可查，此外
    復有電子秤1 台、針筒1 支、吸食器1 組、分裝袋11個等扣
    案為憑，足徵被告前開自白應與事實相符，堪可採信。次按
    觀察、勒戒或強制戒治執行完畢釋放後，5 年內再犯施用第
    一、二級毒品之罪者，檢察官應依法追訴，毒品危害防制條
    例第23條第2 項定有明文。查被告於95年5 月23日入戒治處
    所接受強制戒治，至96年5 月18日強制戒治期滿執行完畢獲
    釋乙節，有臺灣高等法院被告前案紀錄表附卷足參，其既係
    於觀察、勒戒執行完畢釋放後5 年內再犯本案施用毒品罪，
    則檢察官對其提起公訴，即屬合法。綜上，本件事證明確，
    被告犯行堪以認定。
二、核被告所為，係犯毒品危害防制條例第10條第1 項之施用第
    一級毒品罪及同條第2 項之施用第二級毒品罪。其施用第一
    級毒品海洛因及第二級毒品甲基安非他命前、後持有各該毒
    品之低度行為，應為其施用之高度行為所吸收，不另論罪。
    又被告實施此2 犯罪之時間不同、施用毒品種類及方式有別
    ，顯係基於個別犯意所為，應予分論併罰之。次查被告有前
    揭事實欄第二段所載科刑及執行紀錄乙節，有臺灣高等法院
    被告前案紀錄表附卷可稽，其於有期徒刑執行完畢後5 年以
    內，故意再犯本件有期徒刑以上之罪，為累犯，應依刑法第
    47條第1 項規定，加重其刑。爰審酌被告犯罪之動機目的，
    智識程度，施用毒品非但戕害自己身心，亦妨害社會善良秩
    序，及其犯後坦認犯行態度良好等一切情狀，分別量處如主
    文所示之刑，並定其應執行之刑。末查扣案粉末6 包及結晶
    1 包分屬第一級毒品海洛因及第二級毒品甲基安非他命，爰
    依毒品危害防制條例第18條第1 項前段沒收銷燬，至針筒1
    支則為被告所有供其犯施用第一級毒品所用之物，而其餘電
    子秤1 台、吸食器1 組及分裝袋11個則係被告所有供其犯施
    用第二級毒品所用之物，業據被告陳明在卷，爰依刑法第38
    條第1 項第2 款沒收之。
三、按除被告所犯為死刑、無期徒刑、最輕本刑為3 年以上有期
    徒刑之罪或高等法院管轄第一審案件者外，於前條第1 項程
    序進行中，被告先就被訴事實為有罪之陳述時，審判長得告
    知被告簡式審判程序之旨，並聽取當事人、代理人、辯護人
    及輔佐人之意見後，裁定進行簡式審判程序，刑事訴訟法第
    273 條之1 第1 項定有明文。本案被告被訴施用第一級毒品
    罪之法定本刑為「6 月以上5 年以下有期徒刑」，施用第二
    級毒品罪之法定本刑為「3 年以下有期徒刑」，其於本院準
    備程序期日就被訴事實為有罪之陳述後，經告知被告簡式審
    判程序之旨，並聽取被告及檢察官之意見後，本院合議庭認
    宜改用簡式審判程序，乃裁定由受命法官獨任行簡式審判程
    序審理之，附此說明。
據上論斷，應依刑事訴訟法第273 條之1 第1 項、第299 條第1
項前段，毒品危害防制條例第10條第1 、2 項、第18條第1 項前
段，刑法第11條前段、第47條第1 項、第51條第5 款、第38條第
1項第2款，判決如主文。
本案經檢察官顏妃琇到庭執行職務。
中    華    民    國    98    年    3     月    30    日
                  刑事第六庭  法  官  楊明佳
以上正本證明與原本無異。
如不服本判決應於收受送達後10日向本院提出上訴書狀，並應敘
述具體理由；其未敘述上訴理由者，應於上訴期間屆滿後20日內
向本院補提理由書（均須按他造當事人之人數附繕本）「切勿逕
送上級法院」。
                              書記官  林金良
中    華    民    國    98    年    3     月    30    日
附錄本案論罪科刑法條全文
毒品危害防制條例第10條
施用第一級毒品者，處六月以上五年以下有期徒刑。
施用第二級毒品者，處三年以下有期徒刑。


司法院資訊處製作；財團法人民間司法改革基金會備份。
